【裁判字號】    98,抗,115
【裁判日期】    980331
【裁判案由】    聲請減刑
【裁判全文】
臺灣高等法院高雄分院刑事裁定           98年度抗字第115號
抗  告  人
即 受刑 人    甲○○○
上列抗告人因聲請減刑案件，不服臺灣高雄地方法院中華民國98
年3 月9 日裁定（98年度聲減第44號），提起抗告，本院裁定如
下：
    主  文
原裁定撤銷，發回臺灣高雄地方法院。
    理  由
一、本件原裁定以：
（一）聲請意旨略以：聲請人因妨害投票案件，經鈞院以96年度
      訴字第4745號刑事判決判處有期徒刑5 月，復經臺灣高等
      法院高雄分院以97年度上訴字第1778號刑事判決駁回上訴
      確定，爰依中華民國96年罪犯減刑條例第2 條、第8 條第
      1 項規定，為此聲請減刑等語。
（二）按應減刑之罪，已經判決確定尚未執行或執行【未】完畢
      者，由檢察官或應減刑之人犯聲請最後審理事實之法院裁
      定之，中華民國96年罪犯減刑條例第8 條第1 項定有明文
      。本件應減刑之人因妨害投票案件係經上訴臺灣高等法院
      高雄分院於民國98年1 月19日判決確定在案，有卷附臺灣
      高等法院高雄分院97年度上訴字第1778號判決、臺灣高等
      法院被告前案紀錄表及本院辦理刑事案件電話紀錄查詢表
      各1 份可稽，是以該案最後審理事實之法院係臺灣高等法
      院高雄分院，並非本院。聲請人向本院提出聲請，於法不
      合，應予駁回。
二、抗告意旨略以：緣中華民國96年罪犯減刑條例第8 條第1 項
    規定「依本條例應減刑之罪已經判決確定尚未執行或執行未
    完畢者，由檢察官或應減刑之人犯聲請最後審理事實之法院
    裁定之」，本件抗告人甲○○○因妨害投票案件，經台灣高
    雄地方法院96年度訴字第4745號刑事判決判處抗告人有期徒
    刑伍月，如易科罰金，以銀元參佰元即新台幣玖佰元折算壹
    日，經台灣高等法院高雄分院以97年度上訴字第1778號刑事
    判決上訴駁回確定，本件抗告人雖曾上訴台灣高等法院高雄
    分院，但經台灣高等法院高雄分院以97年度上訴字第1778號
    刑事判決上訴駁回，而就抗告人部分台灣高等法院高雄分院
    97年度上訴字第1778號刑事判決係以程序判決駁回上訴，並
    未為審理事實，是就抗告人部分最後審理事實之法院，仍應
    為台灣高雄地方法院，台灣高雄地方法院98年度聲減字第44
    號刑事裁定認該案最後審理事實之法院係台灣高等法院高雄
    分院而駁回減刑聲請，與首揭法條規定意旨相違，為此依刑
    事訴訟法第403 條、406 條於抗告期間內，提出抗告云云。
三、按依本條例應減刑之罪已經判決確定尚未執行或執行未完畢
    者，由檢察官或應減刑之人犯聲請最後審理事實之法院裁定
    之。中華民國96年罪犯減刑條例第8 條第1 項定有明文。所
    謂「最後審理事實之法院」，係指最後審理事實諭知罪刑之
    法院而言。（最高法院68年第6 次刑事庭推總會決議參照）
    。經查本件抗告人因妨害投票案件，經原審於97年8 月27
    日以96年度訴字第4745號判處抗告人有期徒刑5 月，如易科
    罰金，以銀元300 元即新台幣900 元折算1 日，此有原審法
    院96年度訴字第4745號判決書在卷可按。抗告人復於97年9
    月15日提起該案上訴，並經本院於97年11月7 日以97年度上
    訴字第1778號未敘述具體理由而判決駁回上訴，復有本院97
    年度上訴字第1778號判決書在卷可按，足見抗告人雖於該案
    原審判決後之法定上訴期間提起上訴，然本院於該案中僅審
    酌抗告人該案之上訴理由是否具體，並未對該案件為事實之
    審理及諭知罪刑，故依上開說明，本院自非屬該案最後事實
    審之法院。足見抗告意旨以本院非最後審理事實之法院，非
    無理由。原裁定駁回抗告人減刑之聲請，既有不當。自應由
    本院撤銷原裁定，發回原審法院另為適法之裁定。
據上論結，應依刑事訴訟法第413條前段，裁定如主文。
中    華    民    國    98    年    3     月    31    日
             刑事第八庭    審判長法  官   洪兆隆
                                 法  官   郭玫利
                                 法  官   李政庭
以上正本證明與原本無異。
不得再抗告。
中    華    民    國    98    年    3     月    31    日
                                 書記官   吳福連


司法院資訊處製作；財團法人民間司法改革基金會備份。
